【裁判字號】    97,簡上,286
【裁判日期】    980123
【裁判案由】    傷害
【裁判全文】
臺灣嘉義地方法院刑事判決             97年度簡上字第286號
上  訴  人
即  被  告  甲○○
上列上訴人因傷害案件，不服本院九十七年度嘉簡第一四一三號
中華民國九十七年十月三十一日第一審簡易判決處刑（聲請簡易
判決處刑書案號：臺灣嘉義地方法院檢察署九十七年度偵字第六
六八二號），提起上訴，本院管轄之第二審合議庭判決如下：
    主  文
上訴駁回。
甲○○緩刑貳年。
    犯 罪 事 實
一、甲○○於民國九十七年九月一日十三時四十五分許，陪同友
    人邱琡惠前往林杅倩位在嘉義縣水上鄉三鎮村南靖車站一八
    五號之住處，因細故與林杅倩發生口角，甲○○竟基於傷害
    之犯意，毆打林杅倩頭面部及手臂，致林杅倩受有頭皮傷口
    、雙前臂挫傷、左臉挫傷之傷害。
二、案經林杅倩訴由嘉義縣警察局水上分局報請臺灣嘉義地方法
    院檢察署檢察官偵查後聲請以簡易判決處刑。
    理  由
一、按被告以外之人於審判外之陳述，經當事人於審判程序同意
    作為證據，法院審酌該言詞陳述或書面陳述作成時之情況，
    認為適當者，亦得為證據。當事人、代理人或辯護人於法院
    調查證據時，知有第一百五十九條第一項不得為證據之情形
    ，而未於言詞辯論終結前聲明異議，視為有前項之同意，刑
    事訴訟法第一百五十九條之五定有明文。查被告於本院行準
    備程序時對卷附傳聞證據表示均同意調查，且經本院於審理
    逐一提示予被告表示意見，被告未於言詞辯論結前聲明異議
    。本院審酌採納上開傳聞證據，無礙被告於程序上之彈劾詰
    問權利，而認上開傳聞證據合於刑事訴訟法第一百五十九條
    之五規定，因而具證據能力，合先敘明。
二、訊據被告甲○○對上開犯罪事實坦承不諱，核與證人林杅倩
    警詢時及偵查中之證詞、證人邱琡惠、陳啟志偵查中之證詞
    相符，復有嘉義榮民醫院診斷證明書乙份在卷可稽。故本件
    事證明確，被告上開傷害犯行至堪認定，應依法論科。
三、核被告所為，係犯刑法第二百七十七條第一項之普通傷害罪
    。原審基此因認被告罪證明確，援引刑事訴訟法第四百四十
    九條第一項前段、第四百五十四條第二項，刑法第二百七十
    七條第一項、第四十一條第一項前段，刑法施行法第一條之
    一第一項、第二項前段，逕以簡易判決判處被告拘役五十日
    ，並諭知易科罰金之折算標準。經核其認事用法並無不當，
    量刑亦稱妥適，被告上訴意旨以其一審判決後已與告訴人達
    成調解而指摘原判決不當云云，自無理由，應予駁回。末查
    ，被告前未曾因故意犯罪受有期徒刑以上刑之宣告，此有其
    臺灣高等法院被告前案紀錄乙份附卷可憑，且被告已與告訴
    人達成調解，並得告訴人之宥恕，此有嘉義縣水上鄉調解委
    員會調解書及聲請撤回告訴狀各乙份在卷可憑，經此偵審之
    教訓，其當知所警惕，信無再犯之虞，本院認其所宣告之刑
    ，以暫不執行為適當，併予宣告緩刑二年，以啟自新。
據上論斷，應依刑事訴訟法第四百五十五條之一第一項、第三項
、第三百六十八條，刑法第七十四條第一項第一款，判決如主文
。
本案經檢察官陳則銘到庭執行職務。
中    華    民    國    98    年    1     月    23    日
                  刑事第五庭  審判長法  官  蔡廷宜
                                    法  官  啟夫
                                    法  官  曾宏揚
上列正本證明與原本無異。
本件不得上訴。
中    華    民    國    98    年    1     月    23    日
                                    書記官  陳慶昀
附錄本件論罪科刑法條：
中華民國刑法第277條第1項
（普通傷害罪）
傷害人之身體或健康者，處3 年以下有期徒刑、拘役或1 千元以
下罰金。


司法院資訊處製作；財團法人民間司法改革基金會備份。
